【裁判字號】    92,訴,1056
【裁判日期】    990302
【裁判案由】    違反公司法等
【裁判全文】
臺灣臺北地方法院刑事裁定              92年度訴字第1056號
聲  請  人
即  被  告  甲○○
選任辯護人  劉龍飛律師
            陳忠勝律師
上列被告因違反公司法等案件，聲請調查證據，本院裁定如下：
    主  文
聲請駁回。
    理  由
一、當事人聲請調查之證據，法院認為不必要者，得以裁定駁回
    之；下列情形，應認為不必要：一、不能調查者。二、與待
    證事實無重要關係者。三、待證事實已臻明瞭無再調查之必
    要者。四、同一證據再行聲請者。刑事訴訟法第163條之2定
    有明文。此項駁回證據調查聲請之裁定，依同法第404條前
    段規定，不得抗告。
二、本件聲請人即被告甲○○於民國99年2月24日，提出刑事準
    備程序狀聲請調查下列證據：
(一)、物證部分：
  1.向永豐商業銀行中正簡易型分行，函查裕霖企業股份有限公
    司（下稱裕霖公司）於該分行帳戶（帳號：026–001–0000
    000–7）於90年8月6日、同年月7日、同年月14日、同年10
    月9日跨行轉帳之「00000000000000」、「00000000000000
    」、「00000000000000」、「00000000000000」、「000000
    00000000」帳號係屬何銀行分行之帳戶；並向各該帳戶所屬
    金融機構函查「德商羅斯特股份有限公司台灣辦事處」、「
    羅萬宇」、「林元傑」、「洪寶淑」之通訊地址。待證事實
    ：亞洲通公司所跨行轉帳給裕霖公司之款項，全部均用於亞
    洲通公司之業務費用或員工薪水，被告並無非法挪用之事實
    。
  2.向彰化銀行中崙分行，函調裕霖公司帳號000000000000000
    號帳戶90年7月31日至同年11月30日之往來明細。待證事實
    ：同上(一)之1.所載。
  3.函查曜輝營造有限公司、昌鼎營造有限公司、開泉實業股份
    有限公司之負責人；並傳喚該等公司之負責人。待證事實：
    上開公司是否曾於88年1月25日匯款至亞洲通公司？原因為
    何？是否應會計師之請暫時匯入，以充抵設立該公司之資本
    額？
(二)、人證部分：
    傳喚商箴、商醇、花嘉鴻、花基益、花先天、花玉娟、花張
    簡美香。待證事實：亞洲通公司之第1次募集資金、第1次增
    資及第2次增資之資金來源，均為楊勤一會計師之金主或友
    人，與被告無涉。
三、經查：
(一)、就聲請調閱裕霖公司永豐商業銀行中正簡易型分行帳戶於90
    年8月6日、同年月7日、同年月14日、同年10月9日跨行轉帳
    之「00000000000000」、「00000000000000」、「00000000
    000000」、「00000000000000」、「00000000000000」帳號
    係屬何銀行分行之帳戶及傳喚該等帳戶之申設人，以資查明
    該等轉帳行為之目的係為支付亞洲通公司員工薪資或業務支
    出部分，然查，上開帳號「00000000000000」、「00000000
    000000」、「00000000000000」、「00000000000000」、「
    00000000000000」帳戶之開戶人，分別係德商飛羅斯特股份
    有限公司台灣辦事處、羅萬宇、李元傑、洪寶淑等人一節，
    業經永豐商業銀行中正簡易型分行於96年10月9日以永豐銀
    行中正簡易分行（096）字第00019號函檢附裕霖公司帳戶90
    年7月25日至94年9月18日之往來明細中轉帳、連動轉帳、匯
    款等資金流向資料在卷可佐（見本院卷(八)第363至370頁），
    本院業已就被告及辯護人所提出之各項證據詳盡調查，且上
    開資金流向之目的，亦非向該等帳戶所屬分行函詢帳戶申設
    人資料即可明瞭，聲請人前開聲請，顯與待證事無關連性，
    應認已無再調查上開帳號之所屬銀行及其申設人之必要。
(二)、就聲請調閱裕霖公司於彰化商業銀行中崙分行申設之上開帳
    號帳戶於90年7月31日至同年11月30日之往來明細部分，惟
    查，被告前於92年9月9日，曾具狀向本院聲請調閱上開帳戶
    自開戶以來迄今之資金往來記錄，業經本院向彰化商業銀行
    中崙分行函調，並經該行於92年10月7日以彰崙字第1983號
    函覆並檢附該帳戶之往來明細（見本院卷(一)第144頁、第171
    至174頁），聲請人顯係就同一證據再行聲請，是應認已無
    調查之必要。
(三)、函查曜輝營造有限公司、昌鼎營造有限公司、開泉實業股份
    有限公司之負責人，並傳喚該等公司之負責人；傳喚商箴、
    商醇、花嘉鴻、花基益、花先天、花玉娟、花張簡美香部分
    ，查聲請人自承：亞洲通公司於設立時及設立後第1、2 次
    增資之部分股款，係經由會計師向他人借得款項後，存入亞
    洲通公司之帳戶，俟取得銀行存款證明後，將款項全數匯還
    等情，且上開資金流動資料，業經本院向聯邦商業銀行忠孝
    分行、台北富邦銀行南京東路分行、遠東國際商業銀行台北
    逸仙分行函調亞洲通公司所申設之帳戶往來交易明細資料在
    卷可佐，此部分待證事實已臻明瞭。又該等資金之提供人是
    否係案外人楊勤一會計師之友人或金主，與被告是否認識，
    均與本案待證事實無重要關係，本院認無再傳訊該等證人之
    必要。
(四)、綜上所述，被告前開聲請，經核均無必要，應予駁回。
四、依刑事訴訟法第163條之2，裁定如主文。
中    華    民    國    99    年    3     月    2     日
                  刑事第十四庭  審判長法  官  吳冠霆
                                      法  官  陳琪媛
                                      法  官  李殷君
以上正本證明與原本無異。
不得抗告。
                                      書記官  殷玉芬
中    華    民    國    99    年    3     月    5     日

司法院資訊處製作；財團法人民間司法改革基金會備份。
